【裁判字號】    90,訴,1255
【裁判日期】    901107
【裁判案由】    毀損等
【裁判全文】
臺灣臺南地方法院刑事判決              九十年度訴字第一二五五號
    公  訴  人  臺灣臺南地方法院檢察署檢察官
    被      告  甲○○
    被      告  乙○○
右列被告因毀損等案件，經檢察官提起公訴（九十年度營偵字第四四八號），本院判
決如左：
    主  文
甲○○損壞他人之大門玻璃，足以生損害於他人，處罰金壹仟元，如易服勞役，以參
佰元折算壹日。
乙○○意圖他人受刑事處分，向該管公務員誣告，處有期徒刑參月。
    事  實
一、甲○○因乙○○積欠其飼料款新台幣（下同）一百零六萬元，約定於民國九十年
    一月十五日返還十萬元，惟當天均不見乙○○人影，遂於當日晚上二十一時許，
    至台南縣學甲鎮紅茄里一鄰十之三十一號乙○○住宅，見乙○○之機車停放在該
    址，屋內燈火通明，因叫門甚久未獲置理，竟憤而猛敲乙○○住處大門，致大門
    玻璃破裂不堪使用，足生損害於乙○○。
二、乙○○因甲○○於九十年一月十五日至台南縣學甲鎮紅茄里一鄰十之三十一號乙
    ○○住宅催討債務，因叫門甚久未獲置理，憤而猛敲乙○○住處大門，致大門玻
    璃破裂不堪使用，恐其採取更激烈手段，竟意圖使甲○○、余耀宗、李聖賢等人
    （另為不起訴）受刑事處分，於九十年一月三十一日下午十六時許，向台南縣警
    察局學甲分局誣指甲○○、余耀宗、李聖賢夥同另二名不詳姓名、住居所之男子
    ，於八十九年十月十四日下午十八時許，至台南縣學甲鎮紅茄里一鄰十之三十一
    號乙○○住宅，由不認識之三名男子，一人按住乙○○脖子，一人拉住乙○○的
    手，強行簽立本票，另一人則以「如不簽立本票要抓你到山上餵蚊子」之加害身
    體、自由之事由恐嚇乙○○，使心生畏懼，致生危害於安全；訴請偵辦其等妨害
    自由罪嫌。
二、案經乙○○、甲○○訴請台南縣警察局學甲分局報告臺灣臺南地方法院檢察署檢
    察官偵查起訴。
    理  由
一、被告甲○○部分：
    訊之被告甲○○，坦承右揭時、地損壞上述大門玻璃不諱，核與告訴人乙○○指
    訴情節相符，復有附卷照片二張可稽。事證明確，被告犯行堪予認定。
二、被告乙○○部分：
（一）訊據被告乙○○，矢口否認有右揭誣告行為，辯稱：「余耀宗帶四、五個人來
      ─他們就拿本票給我簽，不簽也不行，並說要我上山餵蚊子」云云。
（二）然查被告乙○○所訴之妨害自由事實，業經甲○○、余耀宗、李聖賢等人堅決
      否認，亦無其他事證足資佐證，其所訴是否真實，已有疑問。次者，乙○○既
      謂被以暴力按脖子、拉手，其竟未有反抗，而其難免受傷，竟分毫無傷， 自?
      認其所訴真實；再者，經檢察官質之被告乙○○「當天有誰去」，答稱：「余
      耀宗等，其他不認識」；「何人按你脖子」，答稱：「天太暗我不認得他」；
      「李聖賢有無去」，答稱：「他們都長得很像，我認不得」，與警訊所述已有
      出入。況李聖賢是其告訴之人，其竟稱認不得，亦見其所訴之不實。再者，乙
      ○○所述被強迫簽立本票之時間係八十九年十月十四日，其供詞自九十年一月
      三十一日方提出告訴，亦違常理。又，甲○○於九十年一月十五日至台南縣學
      甲鎮紅茄里一鄰十之三十一號猛敲乙○○住處大門，致大門玻璃破裂，甲○○
      於翌（十六）日表示要賠長期損失，果甲○○有以不法手段強索債務，其自無
      找乙○○坦承其打破玻璃，願意賠償之理；再則甲○○上述表示，乙○○竟不
      予接受，堅持告訴，亦見其心態之一斑。末者，甲○○住台南縣學甲鎮紅茄里
      六鄰六十二之十二號，乙○○住台南縣學甲鎮紅茄里一鄰十之三十一號，二人
      住同一里，二處相距不遠，其催討債務，亦無以不法行為，干冒大不韙之必要
      。是被告空言否認不法，及所辯顯然為卸責之詞，不足採信，其犯行堪予認定
      。
三、核被告等所為，甲○○係犯刑法第三百五十四條之毀損罪；乙○○係犯同法第一
    百六十九條第一項之誣告罪。爰審酌被告等犯罪之一切情狀，分別量處如主文第
    一、二項所示之刑，並諭知罰金易服勞役之折算標準。
據上論斷，應依刑事訴訟法第二百九十九條第一項前段、刑法第三百五十四條、第一
百六十九條第一項、第四十二條第二項，罰金罰鍰提高標準條例第一條前段、第二條
，判決如主文。
本案經檢察官李啟明到庭執行職務
中    華    民    國      九十        年     十一      月       七      日
                                  臺灣臺南地方法院刑事第一庭
                                  法      官      蘇  孫  波
右正本證明與原本無異。
如不服本判決，應於判決送達後十日內，向本院提出上訴狀。（應附繕本）
                                  書  記  官      林  朝  鴻
中    華    民    國      九十        年      十一     月       八      日
附錄法條：
中華民國刑法第一百六十九條
意圖他人受刑事或懲戒處分，向該管公務員誣告者，處七年以下有期徒刑。
意圖他人受刑事或懲戒處分，而偽造、變造證據，或使用偽造、變造之證據者，亦同
。
中華民國刑法第三百五十四條
毀棄、損壞前二條以外之他人之物或令致不堪用，足以生損害於公眾或他人者，處二
年以下有期徒刑、拘役或五百元以下罰金。


司法院資訊處製作；財團法人民間司法改革基金會備份。
